【裁判字號】    90,易,739
【裁判日期】    900614
【裁判案由】    詐欺
【裁判全文】
臺灣彰化地方法院刑事判決                            九十年度易字第七三九號
    公  訴  人  臺灣彰化地方法院檢察署檢察官
    被      告  甲○○
右列被告因詐欺案件，經檢察官提起公訴（九十年度偵字第二六四一號），本院判決
如左：
    主  文
甲○○意圖為自己不法之所有，以詐術使人將本人之物交付，未遂，處拘役參拾日，
如易科罰金，以佰元折算壹日。
扣案之冰糖貳包沒收。
    事  實
一、甲○○（販賣毒品部分另經檢察官為不起訴處分）於民國八十八年七月二十七日
    下午二時五十六分回電陳麗青時，因陳麗青表示欲以新台幣（以下同）八千元之
    價格向其購買第二級毒品安非他命二錢，甲○○明知自己並無第二級毒品安非他
    命，竟意圖為自己不法之所有，向陳麗青詐稱：伊有安非他命且同意販賣等語，
    並隨後將冰糖以平時用以裝安非他命之小空塑膠袋包裝，再於同日下午三時五分
    許，持該偽裝為第二級毒品安非他命外觀之冰糖二包共重約二錢前往陳麗青位於
    彰化縣員林鎮○○路○段九十四號住處欲行販賣時，為埋伏於陳麗青住處門口之
    員警當場逮捕，而無法詐騙得逞，並扣得冰糖二包。
二、案經臺灣彰化地方法院檢察署檢察官自動檢舉偵查起訴。
    理  由
一、訊據被告甲○○固坦承其因沒有安非他命，始持冰糖以代替之事實不諱，惟矢口
    否認有詐欺犯行，辯稱：「伊並沒有要向陳麗青拿錢的意思」云云。惟查，證人
    陳麗青於警訊中即證稱：我於八十八年七月二十七日下午二時五十六分打甲○○
    呼叫器說有朋友要安非他命，叫甲○○拿過來販賣，結果當場就被警方查獲等語
    ；且被告於警訊中亦供承：因我朋友陳麗青於八十八年七月二十七日下午二時五
    十六分打我的呼叫器跟我聯絡，要向我購買二錢安非他命價格為八千元，我於約
    十分鐘後攜帶二小包假扮安非他命之冰糖欲販賣給陳麗青而被埋伏警方當場查獲
    等語，又扣案之結晶二包經送鑑驗結果，確均無毒品反應，此有法務部調查局檢
    驗通知書一份在卷可稽，足認被告持該偽裝為第二級毒品安非他命外觀之冰糖二
    包共重約二錢前往陳麗青家中，係欲詐取陳麗青購買第二級毒品安非他命之價金
    八千元，是以被告所辯顯係事後卸責之詞，不足採信，本件事證已臻明確，被告
    犯行堪予認定。
二、核被告所為，係犯刑法第三百三十九條第三項、第一項之詐欺取財未遂罪。被告
    明知自己並無安非他命，仍在電話中詐稱有安非他命，並與證人陳麗青達成以八
    千元之代價購買第二級毒品安非他命二錢時，其詐欺行為即已著手，惟於被告持
    該偽裝為第二級毒品安非他命外觀之冰糖二包共重約二錢前往證人陳麗青住處欲
    行販賣時，為埋伏於證人陳麗青住處門口之員警當場逮捕，而未詐騙得逞，為未
    遂犯，應依法減輕其刑。按被告行為後，刑法第四十一條「犯最重本刑為三年以
    下有期徒刑以下之刑之罪，而受六月以下有徒期刑或拘役之宣告，因身體、教育
    、職業或家庭之關係，執行顯有困難者，得以一元以上三元以下折算一日，易科
    罰金」之規定，已於九十年一月十日經總統公布修正為「犯最重本刑為五年以下
    有期徒刑以下之刑之罪，而受六月以下有徒期刑或拘役之宣告，因身體、教育、
    職業或家庭之關係或其他正當事由，執行顯有困難者，得以一元以上三元以下折
    算一日，易科罰金。但確因不執行所宣告之刑，難收矯正之效，或難以維持秩序
    者，不在此限。併合處罰之數罪，均有前項情形，其應執行之刑逾六月者，亦同
    」，經比較上開條文，以適用修正後之規定為最有利於被告，故依刑法第二條第
    一項前段規定，關於易科罰金之規定，自應適用修正後之刑法第四十一條之規定
    為妥，附此說明。爰審酌被告犯罪之動機、方法、手段、目的、犯罪所生之危害
    及犯罪後之態度等一切情狀，量處如主文所示之刑，並諭知易科罰金之折算標準
    ，以示懲儆。扣案之冰糖二包係被告所有，供犯罪所用之物，爰併予宣告沒收。
    至於扣案之呼叫器一支及小密封袋二只雖係被告所有，惟並非供犯罪所用之物，
    故不併予宣告沒收，附此敘明。
據上論斷，應依刑事訴訟法第二百九十九條第一項前段，刑法第三百三十九條第一項
、第三項、第二十六條前段、第二條第一項前段、修正後第四十一條第一項前段、第
三十八條第一項第二款，罰金罰鍰提高標準條例第一條前段、第二條，判決如主文。
中      華      民      國    九十      年      六      月     十四     日
                                  台灣彰化地方法院刑事第二庭
                                      法      官  石  馨  文
右正本證明與原本無異。
如不服本判決，應於判決送達後十日內向本院提出上訴狀(須附繕本)。
告訴人或被害人對於判決如有不服具備理由請求檢察官上訴者，其上訴期間之計算係
以檢察官收受判決正本之日期為準。
                                      法院書記官  王  振  州
中      華      民      國    九十      年      六      月     十八     日
刑法第三百三十九條
意圖為自己或第三人不法之所有，以詐術使人將本人或第三人之物交付者，處五年以
下有期徒刑、拘役或科或併科一千元以下罰金。
以前項方法得財產上不法之利益或使第三人得之者亦同。
前二項之未遂犯罰之。


司法院資訊處製作；財團法人民間司法改革基金會備份。
